臺灣士林地方法院民事判決　九十年度簡上字第一四六號
　　上　訴　人　丙○○
　　訴訟代理人　丁○○
　　被上訴人　　甲○○
　　訴訟代理人　乙○○
右當事人間請求侵權行為損害賠償事件，上訴人對於中華民國九十年五月二十五日本
院內湖簡易庭八十九年度湖簡字第四七九號第一審判決提起上訴，本院判決如左：
    主      文
上訴駁回。
第二審訴訟費用由上訴人負擔。
    事      實
甲、上訴人方面：
  一、聲明：(一)原判決廢棄；(二)被上訴人應給付上訴人新台幣（下同）十萬六千四百
      八十七元及自民國（下同）八十八年七月一日起至清償日止，按年息百分之五
      計算之利息；(三)第一、二審訴訟費用由被上訴人負擔。
  二、陳述：除與原審判決書所載者相同茲予引用外，補稱：被上訴人在發生車禍後
      曾自行到警察局報案，但原審並未向警察局調取報案相關資料，依被上訴人出
      具之切結書之文意，係指被上訴人已承認撞上上訴人車輛，同意全權負責修理
      費用，而非指如果撞上上訴人車輛時，願意全權負責。又該切結書係在上訴人
      車輛遭撞毀後一週，拖吊車前來拖吊被上訴人車輛時，上訴人訴訟代理人乃要
      求報警，被上訴人當時表示不用報警寫張切結書即可，上訴人訴訟代理人始同
      意不予報警。且被上訴人於出具切結書後曾經在電話中提及賠償金額及如何分
      期賠償之問題，自應依其承諾負賠償之責。
   三、證據：除援用原審之立證方法外，並聲請向台北縣政府警察局汐止分局調取
       被上訴人車禍報案相關資料，並提出錄音帶譯文為證。
乙、被上訴人方面：
  一、聲明：如主文所示。
  二、陳述：除與原審判決書所載者相同茲予引用外，補稱：上訴人訴訟代理人係於
      車禍一週後才來找被上訴人，切結書之意思係指如果真有撞上訴人車輛，被上
      訴人同意全權負責修理。被上訴人原本認為該車保有全險，應由保險公司負責
      賠償，但事後上訴人並未和保險公司談賠償內容，且出具切結書時上訴人訴訟
      代理人一再表示其車輛係遭被上訴人撞毀，被上訴人始向其表示如果證實為被
      上訴人所為即同意理賠，但如果上訴人車輛毀損非被上訴人所撞及，則不負賠
      償之責。本件經原審調查結果既已證實上訴人車輛並非遭被上訴人車輛撞毀，
      被上訴人自不負賠償責任。
  三、證據：援用原審之立證方法。
    理      由
一、本件上訴人即原告主張：其所有車號ＢＮ─八三００號自用小客車於八十八年六
    月二十九日停放於台北縣汐止市○○街五四巷口處，於該日早上遭被上訴人所駕
    駛ＣＺ─四四五七號自小客車撞擊後，再因衝力而撞擊一旁之圍牆，致被上訴人
    前開車輛受損。嗣同年七月五日被上訴人僱工至同街四九巷處拖吊其因車禍故障
    停放該處之ＣＺ─四四五七號車輛時，向上訴人坦認因車禍撞及該車，並書立切
    結書承諾負擔上訴人汽車所有修繕費用，詎被上訴人嗣後拒不償還，爰依侵權行
    為損害賠償請求權及被上訴人書立之切結書，訴請被上訴人給付汽車修繕費用十
    萬六千四百八十七元及自八十八年七月一日起至清償日止按年息百分之五計算之
    利息云云；被上訴人則以：伊係於八十八年六月三十日上午九時許，駕車行經同
    街四九巷附近時，因閃避一部計程車，至其ＣＺ─四四五七號車右前方撞擊該處
    電線桿，印象中並未擦撞其他車輛。另七月五日僱請道路救援公司拖吊ＣＺ─四
    四五七號車輛時，上訴人訴訟代理人即嚇稱伊撞毀其車輛，並要求伊簽立切結書
    ，惟伊簽該切結書係指若查明系爭汽車確為伊所撞擊即願負責之意，惟經原審調
    查結果，上訴人之車輛係於八十八年六月二十九日上午六時許在台北縣汐止市○
    ○街五四巷口處遭撞擊，與伊發生車禍之時間、地點均不一致，上訴人車輛受損
    顯非被上訴人所致，伊不負賠償責任等語資為抗辯。
二、本件上訴人提起本件上訴，無非以：被上訴人在案發後，曾向警察局報案表示撞
    及上訴人車輛，原審未向警察局調取該項報案相關資料以查明真相，顯有未洽，
    被上訴人書立之切結書已承認撞上上訴人車輛，同意全權負責修理費用，而非指
    如果撞上上訴人車輛時，願意全權負責，在被上訴人事後與上訴人間之電話談話
    過程，亦已承諾賠償修繕費用云云為據。然查：
    (一)本院業依上訴人之聲請向台北縣警察局汐止分局調取被上訴人於發生車禍後向
      該局社后派出所報案之相關資料，惟經該局覆以：「因象神颱風汐止大水災，
      致該案資料不慎遭颱風淹沒遺失」等語，有該局九十一年一月十五日汐警刑字
      第０一九一０００００八八號函在卷足憑，此部分證據因已滅失固無從查證。
      然被上訴人曾於八十八年七月一日下午四時四十分，前往台北縣政府警察局汐
      止分局社后派出所報案，依當時報案紀錄記載：「右報案人：：：稱她在昨日
      （六月三十日）約上午九時在汐止市○○街四三巷因閃避前方來車往右閃避不
      及撞擊電線桿：：：」等語，有受理民眾報案紀錄表可稽（原審卷第五十一頁
      參照），上訴人所稱被上訴人曾報案坦承撞擊上訴人車輛乙節，顯然無法證明
      。
    (二)原審赴現場履勘結果，兩造所述發生車禍之地點相距約一百五十公尺，又上訴
      人訴訟代理人之妻駱靜樺於警訊報案時之陳述及上訴人訴訟代理人致被上訴人
      之存證信函所載日期，均為八十八年六月二十九日上午，而被上訴人因車禍就
      醫經送往國泰綜合醫院就診及向復興國劇團請假均在八十八年六月三十日，則
      有診斷證明書、團員簽退名單及教職員請假單等在卷足憑，足徵被上訴人報案
      所陳發生車禍之時、地，均與上訴人所陳車輛遭撞擊之時、地不符。此外上訴
      人既無法證明其車輛受損與被上訴人發生車禍具有相當因果關係，其依侵權行
      為之法律關係訴請被上訴人賠償修繕費用，即屬無據。
    (三)上訴人另依被上訴人出具之切結書訴請損害賠償，而被上訴人對於切結書之真
      正固不爭執，僅辯稱：其當時之真意為如果上訴人車輛確為伊所撞擊，伊即同
      意負責賠償之意等語。按解釋意思表示，應探求當事人之真意，不得拘泥於所
      用之辭句，民法第九十八條定有明文。系爭切結書記載：「撞上伯爵街五四巷
      路口ＢＮ─八三００車輛後，所有修理，我會全程負責」，被上訴人於出具切
      結書時，其真意是否確係表示如果上訴人車輛確為被上訴人所撞擊，始同意負
      責之意？雖不甚明確。惟參諸被上訴人嗣於台北縣警察局汐止分局社后派出所
      偵訊筆錄中表示：「因為我認為我有車子有保甲式全險，雖然我沒印象另有擦
      撞他車，或許我疏忽未注意到，但若有我會負全責才簽此單據」等語（原審卷
      第五十五頁參照），又其於車禍發生翌日（七月一日）報案時所述車禍發生經
      過（詳如前(一)）與上訴人所述時地等節確實相歧，被上訴人於書立切結書時，
      既未確認上訴人車輛受損是否肇因於其駕車撞擊所致，衡諸常情，其簽立切結
      書時，當無承諾不論上訴人車輛受損之原因為何，伊一概同意賠償之理。系爭
      切結書文意，應解釋為倘上訴人車輛確係遭被上訴人撞擊時，被上訴人同意負
      擔全部修繕費用之意，而上訴人既無法舉證其車輛確係遭被上訴人撞擊所致，
      業如前述，則其依該切結書訴請被上訴人賠償損害，即無理由。
三、從而，原審為上訴人敗訴之判決，並無不合，上訴意旨指摘原判決不當，求予廢
    棄改判，為無理由，應予駁回。
四、據上論結，本件上訴為無理由，依民事訴訟法第四百三十六條之一第三項、第四
    百四十九條第一項、第七十八條、第四百六十三條，判決如主文。
中　　　華　　　民　　　國　　九十一　　年　　　六　　　月　　二十七　　日
                                    臺灣士林地方法院民事庭
~B審判長法官　李正紀
~B法　　　官　陳麗芬
~B法　　　官　邱璿如
右為正本係照原本作成。
本件判決不得上訴。
中　　　華　　　民　　　國　　九十一　　年　　　七　　　月　　　二      日
~B法院書記官　張雪莉
